臺灣高等法院臺南分院刑事判決　　　　100年度上易字第120號
上　訴　人
即　被　告　黃秀娥
指定辯護人　本院公設辯護人　簡松柏
上列上訴人因背信案件，不服臺灣嘉義地方法院九十九年度易字
第五六六號中華民國九十九年十二月二十八日第一審判決（起訴
案號：臺灣嘉義地方法院檢察署九十八年度偵續字第五一號），
提起上訴，本院判決如下：
    主  文
上訴駁回。
    事  實
一、黃秀娥自民國九十三年九月一日起至九十七年五月十九日止
    ，在址設嘉義縣太保巿過溝里過溝四一八號「承岱有限公司
    」（下稱承岱公司）擔任業務員，受承岱公司委任開拓外國
    客戶並與外國客戶接洽訂單、寄送貨物及收取貨款等業務，
    係為他人處理事務之人。其明知承岱公司於合理利潤範圍內
    始同意承接訂單、出售貨品，且所有貨品之價格變動、特別
    折扣均須經負責人同意，本身並無決定貨品價格及給予特別
    折扣之權限。竟意圖為自己不法之利益及損害承岱公司之利
    益，於九十六年十月十八日，利用與日本南口精工株式會社
    （下稱日本南口會社）接洽編號六三一九、六三七二號軸承
    螺帽訂單機會，明知日本南口會社報價僅四萬六千二百二十
    八點九四美元，竟接續向承岱公司謊稱日本南口會社願以五
    萬七千八百五十二點五美元訂購，且擅自委託日本南口會社
    代為購買其私人使用之十台SONY牌數位相機，並將數位相機
    價金五千四百美元自應付貨款中扣除，再給予日本南口會社
    特別折扣二千一百九十四點九四美元等方式成交。日本南口
    會社僅匯款三萬八千六百三十四美元予承岱公司，並寄送十
    台數位相機由黃秀娥取得，承岱公司因之受有如附表一所示
    之損害（原判決諭知無罪部分，未據上訴，業已確定）。
二、案經承岱公司訴由臺灣嘉義地方法院檢察署檢察官偵查起訴
    。
    理  由
壹、證據能力部分
一、按被告以外之人於審判外之言詞或書面陳述，除法律有規定
    者外，不得作為證據。刑事訴訟法第一百五十九條第一項定
    有明文。本件告訴人提出之貨品成本分析表、進口報單係被
    告以外之人於審判外之書面陳述，被告及其辯護人既不同意
    列為證據，揆諸上揭規定，自無證據能力。
二、次按被告以外之人於審判外之陳述，雖不符前四條（指刑事
    訴訟法第一百五十九條之一至第一百五十九條之四）之規定
    ，而經當事人於審判程序同意作為證據，法院審酌該言詞陳
    述或書面陳述作成時之情況，認為適當者，亦得為證據，刑
    事訴訟法第一百五十九條之五第一項定有明文。被告及其辯
    護人、檢察官除上開無證據能力部分外，就本判決所引用下
    列被告以外之人於審判外之供述證據，於本院準備程序及審
    理時均同意作為證據（見本院卷第七三至七四頁、一０三頁
    ），本院審酌此等證據資料作成或取得之狀況，均無非法或
    不當取證之情事，亦無顯不可信之情況，故認均有證據能力
    。
貳、實體部分
一、訊據被告固承認對日本南口會社編號六三一九、六三七二號
    訂單係以四萬六千二百二十八點九四美元報價，且將數位相
    機十台價款五千四百美元自貨款中扣除、並予日本南口會社
    二千一百九十四點九四美元之特別折扣；惟堅決否認有何背
    信犯行，辯稱：上開訂單以四萬六千二百二十八點九四美元
    成交，並未向公司回報以五萬七千八百五十二點五美元成交
    ，告訴人提出之INVOICE並無其簽名、非成交之INVOICE；另
    數位相機價款自貨款扣除、並予日本南口會社特別折扣均得
    承岱公司實際負責人惠凱同意授權云云。經查：
(一)、被告自九十三年九月一日起至九十七年五月十九日止，受雇
    於址設嘉義縣太保巿過溝里過溝四一八號之承岱公司，負責
    國外客戶業務之推廣等情，業據被告供承在卷（見交查字第
    九一一號卷〈下稱偵二卷〉第八頁），並有承岱公司營利事
    業登記證、勞工保險加保申報表、勞工退休金計算名冊、勞
    工保險被保險人投保資料表可憑（見交查字第一四八二號卷
    〈下稱偵五卷〉第五五至五八、八一至八三頁）。被告就編
    號六三一九、六三七二號訂單乃受承岱公司委任處理業務之
    人，堪予認定。
(二)、被告如何於前揭時、地就日本南口會社編號六三一九、六三
    七二號訂單以四萬六千二百二十八點九四美元對日本南口會
    社報價，且將數位相機十台價款五千四百美元自貨款中扣除
    、並予特別折扣二千一百九十四點九四美元後，日本南口會
    社僅付款三萬八千六百三十四美元予承岱公司等情，為被告
    於原審供承在卷（見原審卷第二一頁）；並據證人黃琮文於
    原審結證（見原審卷第一二一頁）及以告訴人法定代理人身
    分陳述在卷（見原審卷第三一六頁），復有日本南口會社傳
    真之被告寄送電子郵件影本（見他字第七八一號卷〈下稱偵
    一卷〉第四頁），匯款金額為四萬美元之外國送金依賴書兼
    告知書影本一份（見交查字第一四七八號〈下稱偵三卷〉第
    一七一頁）、匯入匯款查詢（見偵五卷第二０九頁）在卷可
    稽，被告之自白核與前揭事證相符，應堪認定；至於被告就
    編號六三一九、六三七二號訂單報予承岱公司之成交金額為
    五萬七千八百五十二點五美元而非四萬六千二百二十八點九
    四美元一節，亦有告訴人提出貨款記載為五萬七千八百五十
    二點五美元之編號六三一九、六三七二號訂單INVOICE一紙
    （即告訴狀證物二，見偵一卷第六頁）及出口報單影本一份
    （見原審卷第三七六頁）及記載有日本南口銷貨收入摘要「
    US五七八五二.五」之轉帳傳票影本（見偵三卷第二九四頁
    ）在卷可查。被告於本院審理時復供承上開出口報單一定要
    經過海關，其上記載之金額即五萬七千八百五十二點五美元
    為正確（見本院卷第一０七頁）。足認被告對承岱公司回報
    以五萬七千八百五十二點五美元價格成交一節，亦堪認定。
(三)、被告固以前開記載五萬七千八百五十二點五美元INVOICE並
    無伊簽名並非成交之INVOICE為辯；惟承岱公司於被告任職
    期間就成交之INVOICE並無在上簽名之要求一節，經證人黃
    琮文於偵訊時結證稱：被告處理外國客戶訂單的流程是有客
    戶詢價，被告會向我報告，我跟客戶報價，被告再以傳真或
    Email給客戶，客戶接受時，我們就開始生產；成交後被告
    會另外送一份報價單給會計，如同告證二（告訴狀證物二）
    所示之文件，只要被告跟外國客戶談妥交易，會計那邊一定
    會有一份最後成交的報價單，但被告最後拿回公司的報價單
    上並不會簽名，本件系爭之交易被告最後交給會計的報價單
    就是告訴狀證物二等語（見偵續字第五一號卷〈下稱偵四卷
    〉第三三頁）及於審理時結證稱：「（被告接洽業務回傳發
    貨單如同告訴狀證物二給承岱公司或日商公司是否不需簽名
    ？）被告任職期間有沒有跟客戶簽名我不知道，被告給溫銀
    端做帳的資料上都沒有附上簽名」。「（為何不需要簽名？
    ）我當時還不知道業務的作業流程，所以不知道要不要簽名
    ，惠凱還是當負責人的時候，我們繼續沿用下來，沒有要
    求更正做簽名的動作（見原審卷第一三０頁）。證人即會計
    溫銀端偵訊時結證稱：「告訴狀證物二所示文件，即是被告
    交給我的成交訂單，金額如訂單所載」。「被告談妥交易後
    給我的訂單上並沒有被告或客戶的簽名」（見偵四卷第三五
    頁）。復於原審結證稱：「（從惠凱還是負責人的時候，
    被告拿給你的訂單上沒有簽名？）對，都沒有（見原審卷第
    一三七頁）。核與證人惠凱於偵訊時結證稱：黃琮文接手
    經營後，被告也是將訂單拿給黃琮文看，經其同意後才會與
    客戶簽約。「（你之前當負責人時黃秀娥如何與外國客戶接
    洽訂單？）如果我接受訂單後，黃秀娥會將類似告訴狀證物
    二的文件一份給我，一份則給會計」。「（如果你已同意接
    受訂單，黃秀娥是否會在類似證物二的文件上簽名）都不會
    簽名（見偵四卷第二五、二六頁）等語互核相符；再參以就
    承岱公司確認成交金額貨物出口之流程，被告承認確係如同
    告訴人陳報狀所記載之：(一)貨物完成後與客戶聯絡告知其出
    貨日、預訂船期及出貨明細；(二)提供商業發票（INVOICE
    ）、包裝明細（Packing List）、訂船明細（Bo oking Adv
    ice）給報關行，由報關行代為製作出口報單和產地證明；
    (三)報關行提供提單副本給公司後，將提單副本Email或FAX傳
    真給客戶。(四)快遞寄送商業發票（INVOICE）、包裝明細（
    Packing List）、訂船明細（Booking Advice）給客戶領貨
    等情，為被告陳明在卷（見原審卷第三七四頁、三八三頁）
    ，自其上過程顯示成交之INVOICE 在提供予報關行、傳真或
    寄送予客戶之流程中，均無提供有公司負責人簽名INVOICE
    之必要，更無承辨業務之被告在其上簽名之必要，其上均無
    被告之簽名，被告前揭所辯，殊無足憑採，綜上所述，足認
    告訴狀證物二之編號六三一九、六三七二號訂單INVOICE 雖
    無被告簽名，然仍得為被告提供予承岱公司確認成交價格之
    INVOICE 此不利被告事實之認定。
(四)、被告另辯稱前揭出口報單影本所載交易金額雖為五萬七千八
    百五十二點五美元，惟出口報單上金額並非實際成交價額，
    有時會配合客戶做UNDERVALUE高價低報，至於轉帳傳票上並
    無會計溫銀端之簽章，金額有更改云云（見原審卷第三八八
    頁）；惟證人即承岱公司會計溫銀端於原審審理中結證稱：
    「（提示他字卷證物二）被告與客戶談妥交易之後，是否會
    拿證物二發貨單或訂單給你？）是，我們都叫證物二為訂單
    ，被告會拿訂單給我。」、「（訂單上面載明產品的編號、
    單價和總價，這就是被告最後和客戶談妥的價格？）我不知
    道，被告拿給我，我就依這張訂單下去做帳，再依這張訂單
    做應收帳款。」、「（提示九十七年度交查字第一四七八號
    卷第二九四頁轉帳傳票，上面所寫五七八五二點五就是根據
    告訴狀證物二訂單去作這個帳？）對。」（見原審卷第一三
    五、一三六頁），衡諸證人與被告素無仇怨，斷無因告訴人
    對被告提出告訴而干冒偽證罪之刑責風險而更改轉帳傳票以
    羅織攀誣之理；而此具高度真實性之轉帳傳票，另經證人溫
    銀端於偵訊時結證稱：「（提示九十七年度交查字第一四七
    八號卷第二九四頁之傳票，南口銷貨應收帳款五七八五二點
    五，是何意？）我是等到出貨時，我會製作應收帳款，五七
    八五二點五代表這筆貨的應收帳款」（見偵四卷第三五頁）
    。觀之前揭轉帳傳票之會計科目記載「應收帳款」、摘要記
    載為「日本南口」，況該轉帳傳票製作日期為九十六年十月
    十七日，前揭出口報單上所載報關日期「九十六年十月十八
    日」，適為出貨後報關前之一日，核與前揭證人溫銀端證述
    相符。果承岱公司有與日本南口會社為高價低報之協議，被
    告斷無於交付公司會計業務登載之轉帳款票上為不實記載之
    必要；何況依被告供承出口報單上金額有時會配合客戶高價
    低報，固屬可能，其目的為減少進出口之稅額；然本件出口
    報價金額為五萬七千八百五十二點五美元，較諸被告所稱之
    四萬六千二百二十八點九四美元為高，並非高價低報，而係
    低價高報，核與被告所稱之情節完全相反。足認被告所辯
    本件出口報單係高價低報云云，不足採信。
(五)、被告又稱編號六三一九、六三七二號訂單成交價格、自貨款
    扣除數位相機十台價款、並予特別折扣，均係得公司實際負
    責人惠凱同意云云，惟查惠凱於九十六年七月一日前將
    以其女瑜真、瑜珊名義持有承岱公司全部股份而為實際
    負責人，嗣於該日後將其中十分之九股份轉讓，黃琮文自九
    十六年八月二十二日起登記為董事而為負責人，惠凱僅係
    顧問並無實際成交價格決定權等情，為證人惠凱於檢察官
    前結證稱：以前係負責人，黃琮文自九十六年七月一日以後
    擔任負責人，負責人變更後其仍在承岱公司幫忙二至三個月
    ，主要是技術方面的顧問，黃琮文接手經營後，被告將訂單
    拿給黃琮文看，經其同意後才會與客戶簽約（見偵四卷第二
    五頁）及於檢察事務官前陳稱：九十六年七月一日後其無權
    決定價格等語甚明（見偵五卷第一九九頁），並經證人黃琮
    文於偵訊時結證其係自九十六年七月一日接手承岱公司等語
    及於原審審理時結證：惠凱也沒有給予被告自己決定價格
    或給客戶特別折扣之權限‧‧‧因為這些要經過負責人同意
    等語明確（見偵四卷第三二頁、原審卷第一二三頁），復有
    股份轉讓協議書、經濟部中部辦公室九十九年九月六日經中
    三字第０九九三四七九七五八０號函所附承岱公司登記相關
    資料影本在卷可稽（見原審卷第八九頁、第三九至六九頁）
    ，參諸前揭股份轉讓協議書第七點載明「承岱公司之經營權
    於九十六年七月一日移交丙方（黃樹，即黃琮文之父）或
    丙方指定之人」，第十點載明「甲乙雙方指派惠凱先生輔
    導丙、丁方經營承岱公司，並應對承岱公司生產技術做技術
    指導，雙方應本誠信原則履行之」，與前揭證述互核相符，
    堪予認定，則惠凱於九十六年七月一日既非承岱公司實際
    負責人，更無成交價格決定權；況就被告給予特別折扣及訂
    購十台數位相機部分，證人惠凱於偵訊時結證稱：「（為
    何被告供稱是你有同意日商南口精工株式會社出售十台數位
    相機給承岱公司，由該日商賺取差價，並以被告名義簽收？
    ）知道，被告有於九十六年在承岱公司告訴我，她要向日商
    南口公司買十台數位相機，那是她自己要買的，她必須自己
    付錢，跟承岱公司無關，‧‧‧也沒有要讓顧客賺差價，」
    、「（你有無同意被告給予日商南口精工株式會社特別折扣
    ？）那時已是黃琮文負責了，我沒辦法作主，我也沒有答應
    被告這種事。」（見偵五卷第二００、二０一頁）等語甚詳
    ，被告前揭所辯，亦無足採。至證人惠凱固提出陳述狀（
    見偵五卷第八四頁）陳明被告從國外下訂單之金額與數量至
    最後收款都是一致云云，陳述空泛，又其於偵訊時前揭證述
    其已非負責人，如何能確認訂單金額、數量與最後收款均屬
    一致？其審判外所為書面陳述顯無足為有利被告之認定；又
    被告提出廠商基本資料（見偵五卷第四二頁），主張其上載
    明「瑜真」即瑜真（惠凱之女）為代表人，搜尋期間為
    九十八年八月九日，足見惠凱於該時仍為實際負責人云云
    ；惟證人惠凱自承該就日本南口會社編號六三一九、六三
    七二號訂單洽談時已非負責人無法做主等詞如前，而此基本
    資料之資料來源係經濟部國際貿易局、且係對出進口績優廠
    商所為之資料建檔，此經前開基本資料內容記載甚明，顯無
    對股東變更登記為同時異動更新，無足憑為惠凱於九十六
    年十月十八日日本南口會社編號六三一九、六三七二號訂單
    成交時仍係實質負責人之有利認定，其以此辯稱該時已獲實
    質負責人同意云云，自無足採。
(七)、被告又辯稱：其給予特別折扣及自貨款扣除數位相機十台價
    款，係因為公司對日本南口會社有瑕疵品二萬美元損賠金額
    未處理，又須向其收取四萬美元貨款，乃向日本南口會社說
    要買十台相機供員工摸彩，十台相機的貨款就從二萬美金扣
    除，同時也願意給南口公司百分之五的特別折扣，二萬元的
    賠償金額用十台相機和百分之五的特別折扣扣除扯平，剩下
    的六三一九、六三七二的訂單貨款再請日本南口匯給我們云
    云（見原審卷第三二三頁）；惟被告於本院審理時就日本南
    口會社退貨的瑕疵兩萬美金部分，已自承並無相關證據（見
    本院卷第一０八頁背面）；且承岱公司果對日本南口會社因
    瑕疵品有另負二萬美元「債務」，又向日本南口會社訂購十
    台相機，則承岱公司應於二萬美元之外再給付十台相機貨款
    五千四百美元，斷無可能將同屬債務之十台相機貨款自二萬
    美元債務折抵，至於特別折扣金額僅二千一百九十四點九四
    美元，與五千四百美元、二萬美元金額相距遠甚，亦無相互
    抵銷之理，被告前揭所辯彼此矛盾，顯無足採。
(八)、被告再辯稱：編號六三一九、六三七二訂單部分，依據告訴
    人所提示南口訂單金額四萬六千六百三十一點八四美元，公
    司成本為四萬零三百三十八點七五二美元，縱加上報關等費
    用，總成本為四萬二千二百十九點二一二美元，承岱公司還
    淨賺四千四百十二點六二八美元，承岱公司並無虧損云云（
    見原審卷第一四七至一四八頁）；惟按刑法第三百四十二條
    第一項之背信罪，固以「違背任務之行為，致生損害於本人
    之財產或其他利益」為要件，而所謂「其他利益」，固亦指
    財產利益而言。但財產權益，則涵義甚廣，有係財產上現存
    權利，亦有係權利以外之利益，其可能受害情形更不一致，
    如使現存財產減少（積極損害），妨害財產之增加，以及未
    來可期待利益之喪失等（消極損害），皆不失為財產或利益
    之損害（最高法院八十七年度台上字第三七○四號判決參照
    ）。且背信罪所稱財產或其他利益上之損害，所生損害之數
    額，並不須能明確計算，祇須事實上生有損害為已足，不以
    損害有確定之數額為要件（最高法院八十年度台上字第二二
    ○五號判決參照）。本件日本南口會社編號六三一九、六三
    七二號訂單，承岱公司同意被告報價之成交價為五萬七千八
    百五十二點五美元，此即未來可得期待利益，被告以更低之
    四萬六千二百二十八點九四美元價格實際成交，承岱公司因
    之發生價差間之期待利益減少，依前揭說明，於承岱公司致
    生損害一節甚明，要不得以承岱公司仍有獲利而解免其致生
    損害一節之認定，其前揭所辯，自無足採。至被告及其辯護
    人於本院審理時就偵五卷第一九三頁表格及偵三卷第五頁表
    格所示，扣除所謂其他開銷百分之八（見同上卷第二八一頁
    表格），剛好就是成本金額四萬零三百三十八點七五二美元
    ，這是兩張表格一致的，很清楚證明證人溫銀端沒有說實話
    ，實際上百分之八就是他們要抓的利潤等語。然依證人溫銀
    端於原審之證述，告訴狀證物二係被告交給告訴人公司之訂
    單，該訂單上之產品編號、單價、總價，就是被告最後和客
    戶談妥的價格，其再依該張訂單下去做帳（見原審卷第一三
    五頁）。且被告於原審再開辯論時承認有給會計溫銀端五萬
    七千八百五十二點五美元及四萬六千二百二十八美金之兩份
    報價單，且告訴狀證物二確係被告交付溫銀端的（見原審卷
    第三四六頁），可證明證人溫銀端證稱其係依被告交付之報
    價單做帳，應可採信。又縱如辯護人所稱承岱公司係以百分
    之八為其利潤，揆諸前揭說明，該百分之八亦為承岱公司之
    損失，自不足資為被告之有利證據。
(九)、綜上所述，勾稽以觀，被告利用受委託洽談業務時就編號六
    三一九、六三七二號訂單以四萬六千二百二十八點九四美元
    成交而向公司回報以五萬七千八百五十二點五美元成交，又
    同意數位相機價款自貨款扣除、並予特別折扣之損害承岱公
    司利益、取得十台數位相機而圖自己利益等情甚為灼然，前
    開所辯無非臨訟卸責之詞，均無足採。本件事證明確，被告
    背信犯行即堪認定。
(十)、被告雖於本院審理時聲請傳喚惠凱及其配偶馬瑞娟到庭交
    互詰問，惟涂惠凱經原審合法傳喚未到，被告捨棄傳喚（見
    原審卷第三０五頁），且惠凱及其配偶馬瑞娟經本院傳拘
    無著，參以惠凱業於偵訊時結證明確，本院自無待渠等到
    庭證述始予辯論之可能；另被告於原審聲請調閱承岱公司於
    九十二年至九十七年度之營業額及繳稅證明云云，惟就特定
    訂單受委任處理事務所生之損害，係就該訂單為觀察，與全
    年度之公司營運之盈虧要屬二事，其聲請調閱顯無直接關連
    性而無調查必要。又被告於原審聲請調查電子郵件傳真上所
    載被告DHＺ000000000帳戶並非被告帳戶（見原審
    卷第三九四頁），惟被告既自承收訖十台數位相機且前揭背
    信事證已明，亦無再予調查之必要，均併予敘明。
二、核被告所為，係犯刑法第三百四十二條第一項之背信罪。被
    告利用同一機會，在同一時段，於時地密切不可分情況下所
    為，就同一犯罪構成事實，本於單一犯意接續進行，以實現
    一犯罪構成要件之單一行為，屬接續犯，應以一罪論，公訴
    人此部分未論以接續犯，尚有未洽。
三、原審以上訴人即被告罪證明確，適用上開法文論罪科刑，並
    審酌酌被告曾有偽造文書前科之素行，依其陳述，其為高中
    畢業之智識程度及已婚、育有子女之生活狀況，故意違背其
    受委任任務，致生損害於承岱公司原本應獲得之利益、及其
    獲得十台數位相機利益，並衡酌被告於犯罪後已匯款予承岱
    公司十二萬七千五百九十六元（有承岱公司收受匯票影本附
    於原審卷第一０八頁）、但仍未與被害人公司達成和解、以
    得其宥恕等一切情狀，量處有期徒刑五月，並諭知易科罰金
    之折算標準。被告上訴意旨仍執陳詞，否認犯罪，任意指摘
    原判決不當，已屬無據。又量刑輕重係屬事實審法院得依職
    權自由裁量之事項，苟已斟酌刑法第五十七條各款所列情狀
    而未逾越法定刑度，不得遽指為違法。又在同一犯罪事實與
    情節，如別無其他加重或減輕之原因，下級審量定之刑，亦
    無過重或失輕之不當情形，則上級審法院對下級審法院之職
    權行使，原則上應予尊重。本件原審已依刑法第五十七條之
    規定審酌被告之上開一切情狀，而量處被告有期徒刑五月，
    併諭知易科罰金之折算標準，原審量刑難認有何刑度過重之
    情形，又被告前有前科紀錄，已如前述，犯罪後仍一再飾詞
    否認，難認無再犯之虞，其縱須扶養三名子女，仍不宜宣告
    緩刑，以資儆惕。綜上所述，本件被告上訴無理由，應予駁
    回。
四、據上論斷，應依刑事訴訟法第三百六十八條，判決如主文。
本案經檢察官謝錫和到庭執行職務。
中    華    民    國    100    年    6    月    7     日
                  刑事第二庭    審判長法  官  葉居正
                                      法  官  張桂美
                                      法  官  陳春長
以上正本證明與原本無異。
不得上訴。
                                      書記官  邱如
中    華    民    國   100    年    6     月    7     日
所犯法條：
中華民國刑法第342條第1項（背信罪）
為他人處理事務，意圖為自己或第三人不法之利益，或損害本人
之利益，而為違背其任務之行為，致生損害於本人之財產或其他
利益者，處5年以下有期徒刑、拘役或科或併科1千元以下罰金。
附表一（日本南口會社訂單編號6319、6372部分）：
┌───┬─────┬─────────────┬────┬────┬─────────┐
│型  號│數量（件）│客戶報價（美元）          │承岱公司│總    價│損害（美元）      │
│      │          │                          │報價（美│（美元）│                  │
│      │          │                          │元）    │        │                  │
├───┼─────┼─────────────┼────┼────┼─────────┤
│AN48  │98        │客戶原報價46,228.94美元， │30.5    │2,989   │                  │
├───┼─────┤然被告另購買10台數位相機，├────┼────┤                  │
│AN34  │300       │共5, 400美元，復給予特別折│9       │2,700   │                  │
├───┼─────┤扣2194.94美元。           ├────┼────┤                  │
│AN36  │347       │                          │9.5     │3,296.5 │                  │
├───┼─────┤                          ├────┼────┤                  │
│AN38  │298       │                          │11      │3,278   │                  │
├───┼─────┤                          ├────┼────┤                  │
│AN40  │307       │                          │14      │4,298   │                  │
├───┼─────┤                          ├────┼────┤                  │
│AN44  │206       │                          │22      │4,532   │                  │
├───┼─────┤                          ├────┼────┤                  │
│AN80  │10        │                          │130     │1,300   │                  │
├───┼─────┤                          ├────┼────┤                  │
│ANL80 │13        │                          │130     │1,690   │                  │
├───┼─────┤                          ├────┼────┤                  │
│AN08  │2,301     │                          │4       │9,204   │                  │
├───┼─────┤                          ├────┼────┤                  │
│AN09  │1,965     │                          │5       │9,825   │                  │
├───┼─────┤                          ├────┼────┤                  │
│AN25  │119       │                          │45      │5,355   │                  │
├───┼─────┤                          ├────┼────┤                  │
│AN29  │105       │                          │65      │6,825   │                  │
├───┼─────┤                          ├────┼────┤                  │
│AN24  │400       │                          │6.4     │2,560   │                  │
├───┴─────┴─────────────┼────┴────┼─────────┤
│                    總計：                    │總計：57,852.5    │總計：            │
│                    38634                     │                  │19,218.5          │
└───────────────────────┴─────────┴─────────┘